# 有限合伙企业是否重大影响

提问人：akiazhou 时间：2017-10-09 14:00:39
请教陈版，我有个客户投资了一个有限合伙企业担任lp。这家合伙企业有一个gp和两个lp，gp出资占0.02%，我占40%，另一家lp占59.98%。合伙协议约定由gp担任执行事务合伙人负责合伙企业的日常经营以及投资决策。gp每年获得1%的管理费以及剩余收益的35%，剩余收益的65%由两家lp按照股权比例分配。lp不参与合伙企业日常经营，但对于新入伙以及退伙，更换执行事务合伙人等重大事项需要gp和2/3以上表决权的lp一起通过（由于我占40%，相当于我可以一票否决）。这种情况下我对于合伙企业算是有重大影响么？

回答人：chenyiwei
你说的“新入伙以及退伙，更换执行事务合伙人等重大事项需要gp和2/3以上表决权的lp一起通过（由于我占40%，相当于我可以一票否决）”与该合伙企业的日常财务和经营决策无关，不是判断重大影响时的考虑因素。 主要的考虑是GP的出资比例很低，仅仅是象征性的，因此GP只是代理人，而在剩余收益中，按出资比例（ 40 ％）享有，已经事实上具备了重大的风险和报酬。实际上是两个LP共同聘请了一个专业理财经理人提供理财服务。